臺灣高等法院高雄分院刑事判決　　 95年度上更(二)字第386號
上　訴　人
即　被　告　乙○○
　　　　　　　　　　　0號
　　　　　　　　　　現另案在臺灣東成技能訓練所執行中
指定辯護人　黃如流律師
上列上訴人因殺人未遂案件，不服臺灣高雄地方法院92年度訴字
第2567號中華民國93年7 月30日第一審判決（起訴案號：臺灣高
雄地方法院檢察署92年度偵字第16284 、19057 號），提起上訴
，經判決後，由最高法院第2 次發回更審，本院判決如下：
    主  文
原判決關於乙○○殺人未遂及其定執行刑部分撤銷。
乙○○殺人未遂，處有期徒刑伍年貳月。扣案之仿BERETTA 廠84
型半自動手槍製造之金屬玩具手槍改造之手槍壹支（槍枝管制編
號：0000000000號，含彈匣貳個），及口徑9MM 制式子彈玖顆均
沒收。
    事  實
一、乙○○於民國85年間因違反肅清煙毒條例、槍砲彈藥刀械管
    制條例及麻醉藥品管理條例案件，分別經法院判處有期徒刑
    3 年2 月、1 年8 月、5 月，並定應執行刑為有期徒刑5 年
    ，於90年11月26日假釋出監付保護管束，應至95年2 月11日
    始假釋期滿。仍不知警惕，於92年1 月初某日，在高雄市前
    鎮區草衙地區，以新臺幣（以下同）10萬元之代價，向綽號
    「阿勇」之姓名不詳之男子購買之仿貝瑞塔（BERETT A）廠
    84 型 半自動手槍製造之金屬玩具手槍換裝土造金屬槍管及
    土造金屬撞針改造而成具有殺傷力之改造手槍1 支（槍枝管
    制編號：0000000000號，含彈匣2 個），及口徑9MM 制式子
    彈截短彈殼長度改造而成具有殺傷力之子彈17顆，未經許可
    而持有之（乙○○非法持有槍彈部分業經本院前審判刑確定
    ）。
二、緣於92年6 月18、19日，甲○○向乙○○催討債務發生口角
    後，雙方約定在高雄縣大寮鄉○○○路高英工商職業學校旁
    空地談判，於92年6 月23日凌晨1 時許，乙○○駕駛車牌號
    碼E5-1787 號自用小客車前往該處赴約時，見甲○○、丙○○及2 、3 名不詳姓名男子在現場等候，乙○○竟持其所有
    上開具有殺傷力仿貝瑞塔84型手槍製造之玩具手槍改造之手
    槍及子彈，基於加害他人生命、身體恐嚇之犯意，對空射擊
    1 發，致丙○○、甲○○及其他2 、3 名不詳姓名男子心生
    畏懼，致生危害於安全，乙○○見已達威嚇目的，乃駕車離
    去（乙○○恐嚇部分亦經本院前審判刑確定）。
三、嗣於92年6 月26日晚上11時50分許，丙○○持其所有於92年
    5 月中旬，在高屏大橋旁以23萬元向綽號「吉普」之姓名年
    籍不詳男子購買具有殺傷力之改造手槍1 支及具有殺傷力之
    子彈數顆；甲○○則持其所有，於92年5 月下旬，在高雄縣
    大樹鄉以55萬元向姓名年籍不詳之男子購買仿美國INGRAM廠
    M11 型口徑9MM 衝鋒槍製造之仿造制式衝鋒槍1 支及制式口
    徑9MM 子彈數顆（2 人非法持有槍彈部分亦經本院前審判刑
    確定），由丙○○駕駛自用小客車搭載甲○○，行經高雄縣
    大寮鄉○○路與萬丹路口，適遇乙○○駕駛上開車牌號碼之
    自用小客車搭載其女友簡偵宜，甲○○與丙○○為報復乙○○欠債不還又開槍恐嚇，而萌開槍射殺乙○○之犯意，明知
    乙○○駕駛之自小客車內除有乙○○外尚有簡偵宜，持槍朝
    車內射擊，極易射擊中簡偵宜，而造成死亡之結果亦不違反
    本意，竟共同對郭重同基於殺人之確定故意，對於簡偵宜則
    基於殺人之不確定故意，分別持槍恣意對該車掃射，並一路
    以時速180 公里以上之速度沿路追逐乙○○所駕駛之自小客
    車，前後各射擊6 發（2 人殺人未遂部分亦經本院前審判刑
    確定）；而乙○○亦不甘示弱而基於回擊之殺人確定故意，
    持上開隨身攜帶改造之具有殺傷力仿貝瑞塔84型手槍1 支，
    對丙○○、甲○○之車輛射擊1 槍，雙方追逐至高雄縣大寮
    鄉○○路與光明路口之全國加油站前，乙○○所駕駛之自用
    小客車不慎撞上正在該路口等待紅燈由盧應俊所駕駛車牌號
    碼6U-8000 號自用小客車，該車再撞擊前方由陳連清所駕駛
    車牌號碼UX-6998 號自用小客車，乙○○於車輛撞擊後，丙○○與甲○○所駕駛之自小客車高速自旁邊經過，再對乙○○駕駛之自小客車各射擊1 發，乙○○則亦下車再持上開槍
    枝接續上開回擊行為，而朝甲○○與丙○○所駕駛自用小客
    車後方再射擊1 發，丙○○、甲○○於駛至前方丁字路口右
    轉往高屏大橋方向逃逸，乙○○見甲○○與丙○○駕車遠離
    後，隨即與簡偵宜棄車逃逸。嗣於92年8 月1 日下午4 時20
    分許，乙○○在高雄市○○區○○路530 號之2 處為警查獲
    ，並扣得改造之具有殺傷力仿貝瑞塔84型手槍1 支、彈匣2
    個及由口徑9MM 制式手彈截短彈殼長度改造具有殺傷力之子
    彈14顆（試射5 顆，剩餘9 顆）。
三、案經高雄市政府警察局前鎮分局及高雄縣政府警察局林園分
    局分別移送及報請臺灣高雄地方法院檢察署檢察官偵查起訴
    。
    理  由
壹、程序部分：
一、按刑事訴訟法第159 條之2 規定，被告以外之人於檢察事務
    官、司法警察官或司法警察調查中所為之陳述，與審判中不
    符時，其先前之陳述具有較可信之特別情況，且為證明犯罪
    事實存否所必要者，得為證據。故被告以外之人於審判中之
    陳述與其先前在檢察事務官、司法警察（官）調查中所為陳
    述不符時，其先前陳述必須具備特別可信性及必要性兩項要
    件，始得作為證據。經查，證人盧應俊、陳連清、劉雲翔3
    人及原審共同被告甲○○、丙○○2 人於警詢時之陳述，與
    其於原審審理時所證關於被告開槍之大致情節，並無不符，
    故其等於警詢之陳述，非為證明事實所必要，依上開規定，
    無證據能力。
二、再按被告以外之人於偵查中向檢察官所為陳述，除顯有不可
    信之情況者外，得為證據，刑事訴訟法第159 條之1 第2 項
    定有明文。因現階段刑事訴訟法規定檢察官代表國家偵查犯
    罪、實施公訴，依法其有訊問被告、證人及鑑定人之權，證
    人、鑑定人且須具結，而實務運作時，檢察官偵查中向被告
    以外之人所取得之陳述，原則上均能遵守法律規定，不致違
    法取供，其可信度極高，因而有上開規定。再者，該被告以
    外之人，如經法院於審理中傳喚到庭接受檢、辯雙方之交互
    詰問，賦予被告有與之對質、詰問其現在與先前陳述瑕疵之
    機會，自屬已充分保障被告之對質詰問權，職是，除反對該
    項供述得具有證據能力之一方，已釋明「顯有不可信之情況
    」之理由，或該偵查中之陳述另違反應具結而未具結之規定
    者外，應具證據能力。查證人盧應俊、陳連清、劉雲翔3 人
    ，於偵查中均曾以證人身分經具結而為陳述，且其等於原審
    審理時，亦已到庭作證並接受檢察官、被告及辯護人之對質
    、詰問，被告之對質、詰問權亦已受充分保障，依前述說明
    ，渠等於偵查中之證言自具有證據能力。
三、再按被告以外之人於審判外之陳述，雖不符刑事訴訟法第15
    9 條之1 至第159 條之4 之規定，而經當事人於審判程序同
    意作為證據，法院審酌該言詞陳述或書面陳述作成時之情況
    ，認為適當者，亦得為證據。當事人、代理人或辯護人於法
    院調查時知有第159 條第1 項不得為證據之情形，而未於言
    詞辯論終結前聲明異議者，視為有前項之同意，同法第159
    條之5 第1 、2 項定有明文。立法意旨在於傳聞證據未經當
    事人之反對詰問予以核實，原則上先予排除，惟若當事人已
    放棄反對詰問權，於審判程序中表明同意該等傳聞證據可作
    為證據，基於尊重當事人對傳聞證據之處分權，及證據資料
    愈豐富，愈有助於真實發見之理念，且強化言詞辯論主義，
    使訴訟程序得以順暢進行，上開傳聞證據亦均具有證據能力
    。查本案本院用以認定事實之其他傳聞證據，檢察官、被告
    及辯護人本院審理時，均同意作為證據，且於本院言詞辯論
    終結前，均未聲明異議，而本院審酌該言詞陳述及書面陳述
    作成之情況，未見有何不適當之情形，故依前開規定，均得
    為證據。
貳、實體部分：
一、訊據上訴人即被告乙○○固坦認於丙○○、甲○○駕車追逐
    及開槍射擊時，亦有開槍還擊行為，惟矢口否認有何殺人未
    遂之犯行，辯稱：伊沒有殺人之故意，當時伊開車沒有看就
    從車子後方擋風玻璃還擊1 槍，撞到盧應俊駕駛之車號6U-8
    000 號自小客車時，再朝地上開1 槍，且係遭甲○○、丙○○追逐後，因車後方擋風玻璃遭槍擊，係屬現實不法侵害之
    情況下，有立即之危險，出於防衛才加以還擊，係正當防衛
    行為云云。惟查：
  (一)被告乙○○於92年6 月26日晚上11時50分許，駕車行經高雄
    縣大寮鄉○○路與萬丹路口，適遇丙○○駕車搭載甲○○，
    於甲○○、丙○○對其開槍射擊並一路追逐時，乙○○亦持
    上開改造手槍朝丙○○所駕駛之自小客車射擊1 發還擊，至
    高雄縣大寮鄉○○路與鳳屏路口時，撞擊前方由盧應俊駕駛
    之6U-8000 號小客車後，丙○○駕駛之自小客車迅速自旁邊
    經過，在該路口右轉往高屏大橋方向時，乙○○復朝丙○○
    之小客車射擊1 發之事實，業據乙○○於警詢、偵訊、原審
    及本院前審中坦認不諱，並據目擊證人盧應俊、劉雲翔、陳
    連清分別於偵查中及原審審理中結證明確。又高雄縣政府警
    察局林園分局刑事組鑑識組於案發後立即至現場勘查，在被
    告乙○○駕駛之E5-1787 號自小客車左後方道路上採得制式
    90 手 槍彈殼1 枚，在車號6U-8000 號與UX-6998 號自小客
    車間道路上採得制式90手槍彈殼1 枚，在E5-1787 號自小客
    車後保險桿下方採得鉛製90手槍彈頭1 顆、右前座腳踏板上
    採得90手槍彈殼1 枚、駕駛座腳踏上採得未擊發90手槍彈殼
    1 顆、後保險桿下方採得疑似E5-1787 號自小客車後保險桿
    遭子彈擊毀之碎片1 小塊、右後方車頂絨布內起出鉛製彈頭
    1 顆，另在E5 -1787號小客車後擋風玻璃發現兩處彈孔、後
    保險桿發現1 處彈孔、右後座車頂絨布內發現遭子彈貫穿彈
    孔1 處等情，有該分局93年2 月6 日林警刑字第0930000986
     號 函附之現場查採證紀錄表1 份附審卷可按，而前開3 枚
    彈殼經送內政部警政署刑事警察局鑑定結果，分別由不同之
    槍枝所擊發，其中在車號6U-8000 號與UX-6998 號小客車間
    道路上採得制式90手槍彈殼1 枚，係本案另扣案之甲○○所
    持有之衝鋒槍所擊發之事實，亦有刑事警察局93年2 月20日
    刑鑑字第0930017944號函附之該局刑鑑字第0920123423號槍
    彈鑑定報告、刑鑑字第0920194387號函影本各1 份在卷可按
    ，並有現場照片41張在偵卷可憑（見92年度偵字第16284 號
    卷第87 -107 頁）。而丙○○與甲○○2 人，則於原審審理
    時均陳稱：當時係持衝鋒槍、手槍等語（2 人於原審時稱：
    係甲○○1 人持該2 支槍開槍云云，已為本院前審所不採，
    並判決確定，詳本院前審94年上更(一)第130 號判決書理由所
    載），而被告乙○○則自白：持改造手槍向丙○○駕駛之自
    小客車射擊等語，其等陳述，與現場遺留彈殼係不同槍枝所
    擊發之情形相符，足見被告及甲○○、丙○○3 人，在高雄
    縣大寮鄉○○路與光明路口，分別持槍射擊之事實，應可認
    定。
  (二)另被告乙○○於原審、本院前審及本院審理時均辯稱：撞車
    後，他們還朝伊開槍，他們車子開走後，伊才再朝地上開1
    槍云云，惟查，在場目擊之證人盧應俊於原審審理時證稱：
    現場伊聽到槍聲4 、5 聲，伊不知道誰開槍，伊僅看到肇事
    者（即被告）下車手上有拿槍並朝屏東方向……，伊看到被
    告舉槍朝屏東方向，又聽到槍聲……等語（見93年7 月16日
    審判筆錄，原審卷第319-323 頁），雖然盧應俊亦證稱：不
    能確定被告是否有開槍等語，但其已明確證稱：被告舉槍後
    ，仍聽到槍聲等語，而其又與被告及甲○○、丙○○等人均
    不認識，且無仇怨，所證當無偏袒之虞而可採信，參諸被告
    自承：對方車子開走之後，伊才開槍等語之情，則證人盧應
    俊既係於丙○○駕車經過後，丙○○、甲○○2 人，已未再
    對被告開槍之時，仍於見被告舉槍後聽到槍聲，則依其所證
    ，該槍聲顯係被告所擊發，應可認定。另其又證稱：被告拿
    槍朝屏東方向等語，已如上述，則被告辯稱：係朝地上開槍
    云云，應不足採信。
  (三)另在場目擊之另一證人劉雲翔於原審審理時亦證稱：伊看到
    被告下車後朝前面那台車開槍，……被告係下車往右轉高屏
    大橋的車子開槍，……車子撞擊後，被告朝後面車子開槍，
    而被告開槍前，已沒有再聽到槍聲，……撞車後開槍方向伊
    看的一清二楚等語（見93年5 月19日審判筆錄，原審卷第20
    2-208 頁），而其亦與被告及甲○○、丙○○等人均不認識
    ，又無仇怨，所證當亦無偏袒之虞而可採信，且其所證又與
    上開盧應俊之證詞相符，故益足證被告上開所辯，應係事後
    卸責之詞，無足採信。
  (四)按持具殺傷力之槍枝朝有人駕駛之自小客車內射擊，客觀上
    顯然足以射擊到車內人員，並造成死亡之結果，為一般具理
    性經驗判斷之成年人所知悉，則被告乙○○於駕駛自小客車
    遭丙○○、甲○○追逐時，由車內經後擋風玻璃朝丙○○駕
    駛之小客車內射擊1 發，又於行駛至高雄縣大寮鄉○○路與
    鳳屏路口撞及前方小客車後，猶下車朝丙○○駛離之自小客
    車後方射擊1 發，以被告當時之年齡、智識及經驗，應知以
    具殺傷力之槍枝朝行駛中之自小客車射擊，足以射擊到車內
    人員，造成死亡之結果，而被告仍執意為之，而對該自小客
    車內開槍，足見被告乙○○對丙○○、甲○○開槍射擊有殺
    人之確定故意，雖丙○○、甲○○2 人未遭到子彈射中而未
    生死亡之結果，然仍與被告是否具備殺人犯意無涉。被告及
    辯護人雖另以：沒有殺人之故意，及係對於現在不法之侵害
    ，而為之正當防衛云云置辯。惟按正當防衛必須對於現在不
    法之侵害始得為之，侵害業已過去，即無正當防衛可言；如
    彼此互毆，又必以一方初無傷人之行為，因排除對方不法之
    侵害而加以還擊，始得以正當防衛論，故侵害已過去後之報
    復行為，與無從分別何方為不法侵害之互毆行為，均不得主
    張防衛權（最高法院30年上字第1040號判例意旨參照）。經
    查，被告於遭甲○○等追逐開槍時，即能立即持槍還擊，足
    證被告隨身攜帶具殺傷力之槍枝，而被告又曾於92年6 月23
    日凌晨1 時許，與甲○○約定談判時，持上開槍枝基於恐嚇
    甲○○等人之犯意，而對空射擊1 發後離去之事實，業經被
    告所坦承，且經本院前審（93年度上訴字第1131號）判決所
    確認，故該事實應可認定，足認被告在此次開槍回擊之前已
    與甲○○有所爭執，且隨身攜帶槍枝而擁槍自重，已難認其
    於遭甲○○及丙○○侵害前，初無侵害甲○○及丙○○2 人
    之意思；又被告之女友簡偵宜於偵查中結證稱：92年6 月26
    日伊與被告在大寮被對方攔下來，雙方不愉快，那個男的拿
    包包要打開，被告就拿他的包包搶過來開車跑掉等語（見92
    年8 月2 日偵訊筆錄，92偵16284 卷第5-6 頁），而被告於
    偵查中亦稱：92年6 月底，甲○○攔下伊的車和伊理論，他
    掏腰包要拿槍，伊為保護自己及女友安全，伊把他包包搶走
    ，伊開車跑，他在後面追並向伊連續開槍等語（見92年8 月
    2 日偵訊筆錄，92偵16284 卷第4-5 頁），則據此，亦足證
    被告當時明知開槍之人為先前曾與起爭執之甲○○等人，則
    被告此次於遭甲○○以槍枝攻擊時，隨即以隨身攜帶之槍枝
    回擊，足認被告亦有於遭甲○○攻擊時即預備隨時予以還擊
    之侵害意思，則此情形即與上開所述之無從分別何方為不法
    侵害之彼此互毆情形無異，故難認被告係因排除對方不法之
    侵害而加以還擊，而難認係正當防衛行為。且被告於撞及盧
    應俊之自小客車後，雖於丙○○駕駛之自小客車迅速從旁邊
    經過前，仍有遭甲○○等人持續開槍射擊之情形，亦如上述
    ，但於丙○○駕車通過被告後，並右轉往高屏大橋方向時，
    丙○○及甲○○2 人即已駛離，此業據被告自承以及證人盧
    應俊及劉雲翔等人所證明，則被告仍於此時持槍朝丙○○駕
    駛之上開自小客車後方射擊，其時甲○○等人之持槍攻擊行
    為亦已結束，被告如畏懼甲○○、丙○○之射擊而不敢妄動
    ，當會逃離避難，始合常情，惟乙○○卻於丙○○駕駛自小
    客車駛離時，仍自後方持槍向丙○○、甲○○所駕駛之自小
    客車射擊，參諸前開記明，亦難認係正當防衛行為。則被告
    與甲○○前已有債務糾紛，被告並於92年6 月23日凌晨1 時
    許，開槍恐嚇甲○○、丙○○等人，並隨身攜帶前開改造手
    槍及子彈，顯有遇到甲○○等人即相互開槍之意甚明，是被
    告辯稱：係對於現在不法之侵害，而出於防衛自己權利始射
    擊，屬正當防衛而無殺人之故意云云，應係卸責之詞，仍無
    足採。是被告此部分之犯行，仍屬事證明確，犯行堪以認定
    。
二、核被告乙○○持改造手槍及子彈接續朝他人之車輛射擊所為
    ，係犯刑法第271 條第2 項、第1 項之殺人未遂罪（所犯非
    法持有改造手槍、子彈部分業經本院前審判決確定，故不再
    評價論處）。被告先後開2 槍所為，其主觀上係出於一個持
    槍射擊而攻擊之單一犯意，且2 次開槍所為均係於甲○○、
    丙○○2 人駕車持槍追擊途中密切接近之時地所實施，所侵
    害則均為人之生命法益，其2 次行為之獨立性極為薄弱，依
    一般社會健全觀念，在時間差距上，難以強行分開，在刑法
    評價上，以視為數個舉動之接續施行，合為包括之一行為予
    以評價，較為合理，應屬接續犯，而為包括之一罪（最高法
    院82年台上字第3295號判例意旨參照）。又其射擊2 次之一
    個接續殺人行為，同時致危及丙○○、甲○○之生命法益，
    係同種想像競合犯，應論以一個殺人未遂罪。另被告行為後
    ，刑法第25條、第26條未遂犯之規定已有修正，並於95 年7
    月1 日施行，有關「未遂犯之處罰得按既遂犯之刑減輕」之
    規定，係由原第26條前段移列至第25條第2 項後段，內容並
    無不同，自無新舊法比較之問題，而應逕依修正後之刑法第
    25條規定論以未遂犯，並按既遂之刑減輕之。故被告已著手
    於殺人行為之實行，而未發生死亡之結果，為未遂犯，應依
    修正後刑法第25條第1 項之規定論以未遂犯，並依同條第2
    項減輕其刑。又按殺人者，處死刑、無期徒刑或10年以上有
    期徒刑。前項之未遂犯罰之，刑法第271 條第1 項、第2 項
    定有明文。被告行為時即修正前刑法第64條第2 項、第65條
    第2 項就殺人罪本刑之減輕規定，死刑減輕者為無期徒刑或
    為15年以下12年以上有期徒刑、無期徒刑減輕者為7 年以上
    有期徒刑；惟依修正後之刑法第64條第2 項、第65條第2 項
    規定，死刑減輕者為無期徒刑、無期徒刑減輕者為20 年 以
    下15年以上有期徒刑，故經比較新、舊法之結果，新法減輕
    後之刑度顯較舊法本刑減輕後之刑度為重，故應依刑法第2
    條第1 項前段規定，適用修正前規定減輕其刑。
三、原審就被告乙○○殺人未遂部分予以論科，固非無見，惟查
    ：(1)被告乙○○購入之子彈17顆，案發前射擊1 顆恐嚇丙○○2 人，於案發時，被追逐時反擊1 顆，於全國加油站前撞
    及前車下車後再射擊1 顆，被警方查扣14顆，已如前述。而
    原判決事實欄認被告乙○○購入之子彈為16顆，於案發前射
    擊1 顆恐嚇丙○○2 人，於案發時被追逐時反擊1 顆，於全
    國加油站前撞及前車下車後，再射擊2 至3 顆，即有認定事
    實違誤之失，自有未合。(2)丙○○、甲○○2 人先後各射擊
    被告乙○○、簡偵宜7 顆，而原判決事實欄認其等於追逐被
    告乙○○自小客車共射擊20餘顆，於全國加油站前再射擊2
    顆，亦有認定事實違誤之失，亦有未合。(3)被告乙○○係基
    於確定之殺人故意，向對方射擊，其理由已如前述，而原判
    決認被告係基於不確定之殺人犯意射擊對方，即有適用法則
    不當之失，亦有可議。被告等上訴意旨，否認犯罪，固無足
    取，然原審此部分判決，既有上述可議，自應由本院將原審
    此部分判決及其定執行刑部分撤銷改判。
四、審酌被告乙○○持槍駕車與他人沿路追逐、射擊，嚴重危害
    社會治安，惟其時被告之火力較弱，對他人所生危害之情節
    較輕等，及其他一切情狀，量處如主文第2 項所示之刑，以
    示懲儆。扣案之被告乙○○所有之仿貝瑞塔（BERETTA） 廠
    84型半自動手槍製造之金屬玩具手槍換裝土造金屬槍管及土
    造金屬撞針改造而成之改造手槍1 支（槍枝管制編號：0000
    000000號，含彈匣2 個）及口徑9MM 制式子彈截短彈殼長度
    改造而成之子彈9 顆，均具殺傷力，屬違禁物，應依刑法第
    38條第1 項第1 款規定宣告沒收之；另扣案之乙○○所有之
    子彈5 顆，業經內政部警政署刑事警察局鑑定時實際試射，
    業已擊發，已不具有殺傷力，非違禁物，爰不予一併為沒收
    之諭知，併此敘明。
五、另被告乙○○非法持有手槍、子彈及恐嚇部分，以及原審共
    同被告丙○○非法持有手槍、子彈；甲○○非法持有衝鋒槍
    、子彈；被告丙○○、甲○○2 人共同殺人未遂部分，均業
    經本院前審判刑確定，亦併此明。
據上論斷，應依刑事訴訟法第369 條第1 項前段、第364 條、第
299 條第1 項前段，刑法第2 條第1 項前段、第271 條第2 項、
第1 項、第25條第2 項、第55條、第38條第1 項第1 款，判決如
主文。
本案經檢察官沈紹嘉到庭執行職務。
中　　華　　民　　國　　96　　年　　4 　　月　　11　　日
                  刑事第七庭    審判長法  官   莊飛宗
                                      法  官   孫啟強
                                      法  官   邱明弘
以上正本證明與原本無異。
如不服本判決應於收受本判決後10日內向本院提出上訴書狀，其
未敘述上訴理由者，並得於提起上訴後10日內向本院補提理由書
狀（均須按他造當事人之人數附繕本）「切勿逕送上級法院」。
中　　華　　民　　國　　96　　年　　4 　　月　　11　　日
                                      書記官  黃玉珠
附錄本判決論罪科刑法條：
中華民國刑法第271條第2項、第1項
(普通殺人罪)
殺人者，處死刑、無期徒刑或10年以上有期徒刑。
前項之未遂犯罰之。
預備犯第1項之罪者，處2年以下有期徒刑。
